【裁判字號】    90,易,481
【裁判日期】    901009
【裁判案由】    毒品危害防制條例
【裁判全文】
台灣苗栗地方法院刑事判決                            九十年度易字第四八一號
    公  訴  人  臺灣苗栗地方法院檢察署檢察官
    被      告  甲○○
右列被告因違反毒品危害防制條例案件，經檢察官提起公訴（九十年度偵字第三七九
號）及移送併案審理（九十年度偵字第一二三四號），本院判決如左：
    主  文
甲○○連續施用第二級毒品，累犯，處有期徒刑拾月。
    事  實
一、甲○○前有竊盜及多次違反麻醉藥品管理條例案件等前科，最近一次於民國八十
    八年六月三日，因持有第一級毒品，經臺灣新竹地方法院以八十八年度竹簡字第
    四四四號判處有期徒刑三月，並於八十八年八月十三日確定，於八十九年六月二
    日易科罰金執行完畢。又前因施用毒品案件，先後經依臺灣新竹地方法院八十七
    年度毒聲字第三七九號裁定及本院八十九年度毒聲字第六二三號裁送觀察、勒戒
    後，均認無繼續施用毒品傾向，分別由臺灣新竹地方法院檢察署檢察官於民國八
    十七年八月二十日以八十七年度偵字第五二一七號及臺灣苗栗地方法院檢察署檢
    察官於八十九年五月三十日以八十九年度毒偵字第六三九號為不起訴處分確定在
    案。詎其於前開不起訴處分後五年內，猶不知悛悔，復基於施用第二級毒品安非
    他命之犯意，於八十九年八月九日再犯施用毒品案件，除依本院裁定令入戒治處
    所施以強制戒治外，並經本院於八十九年十月三十日以八十九年度易字第八三○
    號判處有期徒刑八月，並於八十九年十一月三十日確定在案，嗣於九十年一月五
    日本院復因臺灣苗栗地方法院檢察署檢察官之聲請，認其強制戒治已屆滿三月，
    其成效經評定為合格，無繼續戒治之必要，以九十年度毒聲字第一○號裁定停止
    戒治，並宣告所餘期間付保護管束，於九十年一月十六日停止戒治而出所。詎甲
    ○○仍不知悔悟，竟另行起意，又基於施用安非他命之概括犯意，於保護管束期
    間內之九十年二月十四日起至九十年六月二日止（起訴書載為九十年二月十五日
    之前四日內），在其苗栗縣頭份鎮○○里○鄰○○路六三五巷八號住處及不詳地
    點，連續施用第二級毒品安非他命多次，施用頻率約每週一次。嗣先後經臺灣苗
    栗地方法院檢察署採尿室於九十年二月十五日及苗栗縣警察局竹南分局九十年六
    月四日採尿檢驗結果，均呈甲基安非他命陽性反應，始悉上情，並經本院於九十
    年三月二十三日以九十年度毒聲字第三三三號裁定撤銷停止戒治，令入戒治處所
    繼續強制戒治。
二、案經臺灣苗栗地方法院檢察署檢察官自動檢舉偵查起訴及移送併案審理。
    理  由
一、訊據被告甲○○於本院審理時坦承上開連續施用安非他命多次等情不諱，又其於
    九十年二月十五日、同年六月四日所採集之尿液，經送檢驗結果，均呈甲基安非
    他命陽性反應，此有私立中山醫學院附設孫中山先生紀念醫院藥物濫用檢測中心
    篩檢報告一件及苗栗縣衛生局煙毒尿液檢驗成績書、尿液鑑驗代碼對照表各一件
    附卷可稽。次查，被告前因施用毒品案件，先後經臺灣新竹地方法院及本院裁定
    送觀察、勒戒後，均認無繼續施用毒品之傾向，分別由臺灣新竹地方法院檢察署
    檢察官於八十七年八月二十日以八十七年度偵字第五二一七號及臺灣苗栗地方法
    院檢察署檢察官於八十九年五月三十日以八十九年度毒偵字第六三九號為不起訴
    處分確定在案後，又於五年內再犯毒品危害防制條例第十條第二項之罪，除依本
    院裁定令入戒治處所施以強制戒治，嗣於九十年一月四日經本院以九十年度毒聲
    字第一○號裁定停止戒治，並宣告所餘期間付保護管束，於九十年一月十六日出
    所，且經本院以九十年度一字第八三○號判處有期徒刑八月確定在案等節，有臺
    灣苗栗地方法院檢察署刑案查註紀錄表、臺灣高等法院被告全國前案紀錄表、臺
    灣高等法院檢察署刑案查註紀錄簡覆表、臺灣新竹地方法院檢察署檢察官八十七
    年度偵字第五二一七號不起訴處分書、臺灣苗栗地方法院檢察署檢官八十九年度
    毒偵字第六三九號不起訴處分、本院八十九年度易字第八三○號判決及法務部全
    國檢察官線上查詢刑案人犯在監所最新資料報表各一件附卷可憑。是被告前因非
    法施用第二級毒品先後經不起訴處分後，五年內再度非法施用第二級毒品，送強
    制戒治，經停止戒治付保護管束，又於保護管束期間內再犯本件非法施用第二級
    毒品之罪，事證明確，其犯行堪以認定。
二、按安非他命為毒品危害防制條例第二條第二項第二款所規範之第二級毒品。又犯
    毒品危害防制條例第十條之罪者，依同條例第二十條第一項規定，檢察官應先將
    被告送勒戒處所觀察、勒戒，經觀察、勒戒後而無繼續施用毒品之特定情形下，
    始得由檢察官為不起訴處分，除此情形外，被告倘有繼續施用毒品行為，仍應依
    刑事訴訟程序追訴處罰，此觀同條例第二十條第三項規定不起訴處分後五年內再
    犯或三犯以上者，不適用同條第二項得由檢察官為不起訴處分之規定即明。查被
    告甲○○前因施用第二級毒品案件，先後經依裁定送觀察、勒戒後，均認無繼續
    施用傾向，分別由臺灣新竹地方法院檢察署檢察官、臺灣苗栗地方法院院檢察署
    檢察官為不起訴處分在案。被告復於五年內三犯毒品危害防制條例之案件，除依
    本院裁定令入戒治處所施以強制戒治外，另經本院於八十九年十月三十日以八十
    九年度易字第八三○號判處有期徒刑八月，並於八十九年十一月三十日確定在案
    ，其於停止戒治付保護管束期間內再行於九十年二月十四日起至九十年六月二日
    止施用安非他命，所為係違反毒品危害防制條例第十條第二項之施用第二級毒品
    罪。被告先後多次施用毒品犯行，時間緊接，方法相同，觸犯構成要件相同之罪
    ，顯係基於概括犯意為之，為連續犯，依刑法第五十六條之規定，以一罪論。其
    施用毒品前後非法持有毒品之低度行為，應為施用之高度行為所吸收，不另論罪
    。末查公訴人係以被告於九十年二月十五日前四日內施用安非他命而提起公訴，
    惟被告於本院審理時供承其係自九十年二月十四日起至九十年六月二日止連續施
    用安非他命，約每週一次，上開未經起訴部分因與已起訴且判決有罪部分有連續
    犯之裁判上一罪關係，並經檢察官移送併案審理，故本院自得併予審究，併此敘
    明。被告前因犯持有第一級毒品罪，經臺灣新竹地方法院判處有期徒刑三月，如
    易科罰金以三百元折算一日確定，於八十九年六月二日易科罰金執行完畢，此臺
    灣苗栗地方法院檢察署刑案查註紀錄表、臺灣高等法院被告全國前案紀錄表、臺
    灣高等法院檢察署刑案查註紀錄簡覆表各一件附卷可按，其前受有期徒刑執行完
    畢，於五年以內再犯本件法定最重本刑為有期徒刑以上之罪為累犯，應依刑法第
    四十七條之規定遞加重其刑。爰審酌被告非法施用第二級毒品安非他命，對個人
    身心戕害甚鉅，且前已因施用毒品案件，經二次觀察、勒戒後，均認無繼續施用
    毒品傾向，經不起訴處分確定在案，又再度被查獲施用毒品，經送強制戒治且判
    刑，四犯本件施用安非他命犯行，顯未因前所受之觀察、勒戒、強制戒治等處分
    及判刑而決心改過，惟念其於本院審理時尚能坦承犯行及其本件施用毒品行為之
    情節輕重等一切情狀，量處所主文所示之刑。
據上論斷，應依刑事訴訟法第二百九十九條第一項前段，毒品危害防制條例第十條第
二項，刑法第十一條前段、第五十六條、第四十七條，判決如主文。
本案經檢察官蔡宗熙到庭執行職務。
中    華    民    國    九十      年      十        月        九        日
                                    臺灣苗栗地方法院刑事第二庭
                                        法  官  陳  慧  萍
右正本證明與原本無異。
如不服本判決，應於送達後十日內向本院提出上訴狀(須附繕本)，上訴於台灣高等法
院台中分院。
                                        書記官  陳  建  分
中    華    民    國    九十      年      十        月        九        日
附錄論罪科刑法條
毒品危害防制條例第十條第二項：
施用第二級毒品者，處三年以下有期徒刑。


司法院資訊處製作；財團法人民間司法改革基金會備份。
